臺灣新竹地方法院民事裁定
110年度竹東簡字第150號
原      告  詹皓閔  
被      告  陳珮珊  
上列當事人間損害賠償事件，本院裁定如下：
    主  文
原告之訴及假執行之聲請均駁回。
訴訟費用由原告負擔。
    理  由
一、按起訴，應以訴狀表明應受判決事項之聲明。民民事訴訟法
    第244條第1項第3款定有明文。該款所稱之「應受判決事項
    之聲明」乃請求判決之結論，亦係請求法院應為如何判決之
    聲明，如當事人獲勝訴之判決，該聲明即成為判決之主文，
    並為將來據以強制執行之依據及範圍。是以原告提起給付之
    訴，依上揭起訴必備程式之規定，所表明訴之聲明（給付內
    容及範圍）與法院所為之判決主文，均必須明確一定、具體
    合法、適於強制執行。（最高法院98年台上字第599號判決
    要旨參照）。應受判決事項之聲明必須明確一定，此乃起訴
    必備之程式。（最高法院76年台上字第2059號判決要旨參照
    ）。又提起民事訴訟應依民事訴訟法第77條之13規定繳納裁
    判費，此亦為必須具備之程式。
二、查本件原告起訴雖於起訴狀訴之聲明第1項明確載明請求給
    付之內容即被告應給付原告新臺幣（下同）101,402元，及
    自起訴狀繕本送達翌日起至清償日止，按年息5%計算之利息
    （此部分為請求賠償門牌號碼新竹縣○○鄉○○路0000巷00號5
    樓房屋之修繕費用、醫療費用、精神慰撫金），然未據繳納
    裁判費。又原告起訴狀另於事實及理由肆、聲請暨修繕改善
    項目載明㈡「聲請容許修繕，限被告於鑑定報告完成後1個月
    內修繕11號6樓完畢」；㈣「改善加壓馬達震動噪音傳導至11
    號5樓，墊高加壓馬達之磚塊替換為丁晴橡膠（NBR）泡棉墊
    高」，似亦為請求法院判決之事項。據此，本院乃向原告闡
    明並通知原告應於3日內就訴之聲明第1項請求給付之金額補
    繳裁判費1,110元，及應具狀陳報起訴狀聲請暨修繕改善項
    目是否為請求法院判決之事項，如為請求法院判決之事項，
    則應補正以起訴狀表明於訴之聲明（即於訴之聲明載明應受
    判決事項之聲明），並應查報訴訟標的價額，而與原訴之聲
    明請求給付之金額合併計算訴訟標的價額，按民事訴訟法第
    77條之13規定補繳裁判費，逾期即駁回起訴。該通知已於11
    0年9月13日送達原告，有送達證書在卷可稽。
三、原告雖補繳裁判費1,110元，並提出陳報狀陳報起訴狀肆、
    聲請暨修繕改善項目為請求法院判決之事項，而補正及擴張
    訴之聲明為㈠被告應給付原告126,602元，及自起訴狀繕本送
    達翌日起至清償日止，按年息5%計算之利息。㈣聲請暨修繕
    改善項目費用由被告負擔。然同時陳稱肆、聲請暨修繕改善
    項目㈡「聲請容許修繕，限被告於鑑定報告完成後1個月內修
    繕11號6樓完畢」，此為被告應自行修復之責，不計入請求
    標的金額內；㈣「改善加壓馬達震動噪音傳導至11號5樓，墊
    高加壓馬達之磚塊替換為丁晴橡膠（NBR）泡棉墊高」，此
    費用應為被告自行負責及減輕未來住戶之衝突為目的等語。
    顯然原告陳報狀並未就起訴狀事實及理由肆、聲請暨修繕改
    善項目㈡「聲請容許修繕，限被告於鑑定報告完成後1個月內
    修繕11號6樓完畢」；㈣「改善加壓馬達震動噪音傳導至11號
    5樓，墊高加壓馬達之磚塊替換為丁晴橡膠（NBR）泡棉墊高
    」補正以起訴狀表明於訴之聲明（即於訴之聲明載明應受判
    決事項之聲明），亦未查報及釋明起訴狀事實及理由肆、聲
    請暨修繕改善項目㈡、㈣所主張之訴訟標的價額，而與原訴之
    聲明請求給付之金額合併計算訴訟標的價額，按民事訴第77
    條之13規定補繳裁判費，甚至原告就原訴之聲明第1項請求
    給付之金額為擴張，亦未就擴張之差額補繳裁判費，核應認
    未為補正。
四、原告逾期未補正，其訴顯難認為合法，應予駁回。其假執行
    之聲請，亦因訴之駁回而失所附麗，應併予駁回。
五、依民事訴訟法第436條第2項、第249條第1項第6款、第95條
    、第78條，裁定如主文。
中　　華　　民　　國　 110　　年　　 9  　月　  24　　日
                  竹東簡易庭    法　官　汪銘欽
以上正本證明與原本無異。
如不服本裁定應於送達後10日內向本院提出抗告狀，並繳納抗告
費新臺幣1,000元。
中　　華　　民　　國　 110　　年　　 9  　月　　24　　日
                                書記官　周育瑜